# 请教陈版，香港会计准则和国际会计准则对长投的不同规定？

提问人：wjz5 时间：2014-06-23 14:04:58
我现在遇到家开曼、香港公司，账面按照国内的非同一控制下企业合并进行处理，后续计量按照权益法核算（并且导致长投期末余额为负数）.这样的处理有什么问题，应该在初始确认、后续计量、合并抵消方面如何处理。（按照香港和国际准则的不同处理）

回答人：chenyiwei
不清楚你的具体情况，但HKFRS和IFRS是全面趋同的，在权益性投资的确认和计量方面应无区别。

提问人：wjz5 时间：2014-06-24 14:52:51
陈版，那对于IFRS能否账面按权益法确认损益，并导致长投为负数

回答人：chenyiwei
应不可以。IFRS在单独财务报表中不使用权益法。

提问人：wjz5 时间：2014-06-25 20:52:57
陈版，那比如我花100W取得某公司100%股权，那处理是不是在单体层面和国内准则非同一控制企业合并初始、后续计量一致。有什么区别，这块没接触过，谢谢！

回答人：chenyiwei
单体层面应按实际发生的成本计量，而不是按照取得被投资方净资产的份额计量。这一点与国内准则不同。

提问人：wjz5 时间：2014-06-26 11:09:31
chenyiwei 单体层面应按实际发生的成本计量，而不是按照取得被投资方净资产的份额计量。这一点与国内准则不同。 陈版，我问的是非同一控制，国内准则本来就是按实际发生的成本计量的。应该这个初始确认和后续计量都和国内一样吧

回答人：chenyiwei
非同一控制下的投资成本确定，IFRS下没有单独的规定，但通常理解与国内对非同一控制下合并形成的长期股权投资的初始投资成本的计量规定类似。